臺灣士林地方法院刑事判決　　　　　　　96年度訴緝字第61號
公　訴　人　臺灣士林地方法院檢察署檢察官
被　　　告　甲○○
　　　　　　　　　　（另案於台灣台北監獄士林分監執行中）
上列被告因毒品危害防制條例案件，經檢察官提起公訴（95年度
毒偵字第2088號），被告於本院準備程序中就被訴事實為有罪之
陳述，經合議庭裁定由受命法官獨任進行簡式審判程序審理，判
決如下：
    主  文
甲○○施用第一級毒品，累犯，處有期徒刑拾月，扣案注射針筒
壹支、分裝杓壹支沒收；又施用第二級毒品，累犯，處有期徒刑
柒月，扣案甲基安非他命微量（殘留於扣案塑膠袋、玻璃球及分
裝杓內，量少不足秤重）沒收銷燬、塑膠袋壹枚、玻璃球壹個、
分裝杓壹支沒收；應執行有期徒刑壹年貳月，扣案甲基安非他命
微量（殘留於扣案塑膠袋、玻璃球及分裝杓內，量少不足秤重）
沒收銷燬、注射針筒壹支、塑膠袋壹枚、玻璃球壹個、分裝杓壹
支均沒收。
    事  實
一、甲○○前因施用第二級毒品甲基安非他命案件，經送觀察、
    勒戒後，認無繼續施用毒品傾向，由台灣士林地方法院檢察
    署檢察官於民國91年5 月20日以91年度毒偵字第235 號為不
    起訴處分確定，而於同月22日釋放出所。又因施用第一級毒
    品海洛因及第二級毒品甲基安非他命案件，經送觀察、勒戒
    後，認有繼續施用毒品之傾向，經台灣士林地方法院檢察署
    檢察官聲請強制戒治，並以91年度毒偵字第1150號提起公訴
    ，由本院以92年度訴字第148 號判決分別判處有期徒刑7 月
    及6 月，定應執行刑1 年確定，強制戒治部分，於93年1 月
    9 日因毒品危害防制條例修正而釋放出所，復因偽造文書案
    件，經本院以93年度簡字第304 號判決處有期徒刑5 月確定
    ，前開2 罪接續執行，而於94年4 月18日縮短刑期執行完畢
    。惟仍未戒除毒癮，又自95年5 月間某日迄95年6 月1 日止
    施用第一級毒品海洛因，經本院於95年10月12日以95年度訴
    字第918 號判決處有期徒刑9 月確定。詎甲○○猶不知悛悔
    ，於前開強制戒治執行完畢釋放5 年內，復基於施用第一級
    毒品海洛因、第二級毒品甲基安非他命之犯意，於95年10月
    25 日 凌晨1 時許，在臺北縣汐止市○○路2 號3 樓住處，
    以將分裝杓裝置第一級毒品海洛因入注射針筒摻水注射之方
    式，施用第一級毒品海洛因1 次、又以分裝杓裝置第二級毒
    品甲基安非他命入玻璃球，點火使生煙霧吸食之方式，施用
    第二級毒品甲基安非他命1 次。嗣於95年10月25日晚上8 時
    15分許，為警在上址住處附近查獲，並經甲○○同意前往其
    住處搜索，當場查獲甲基安非他命微量（殘留於扣案塑膠袋
    、玻璃球及分裝杓內，量少不足秤重），並扣得甲○○所有
    供施用第一級毒品海洛因所用注射針筒1 支、分裝杓1 支、
    供施用第二級毒品甲基安非他命所用之塑膠袋1 枚、玻璃球
    1 個及分裝杓1 支（以上均非專供施用毒品之器具，又扣案
    分裝杓分別充為施用第一級毒品海洛因、第二級毒品甲基安
    非他命所用）。甲○○旋於審理中逃匿，經本院於96年4 月
    26日通緝，於同年9月5日為警緝捕歸案。
二、案經臺北市政府警察局內湖分局報請台灣士林地方法院檢察
    署檢察官偵查起訴，被告於準備程序為有罪之陳述，經合議
    庭裁定由受命法官獨任進行簡式審判程序審理。
    理  由
一、上揭犯罪事實，業據被告甲○○於本院審理中坦承不諱（本
    院卷96年10月30日準備程序及審判筆錄），其為警查獲時所
    採集之尿液，經送鑑定，以酵素免疫分析法檢驗，結果呈鴨
    片類、安非他命類陽性反應，有台灣尖端先進生技醫藥股份
    有限公司95年11月1 日濫用藥物檢驗報告各1 紙附卷可稽，
    而扣案殘留於塑膠袋、分裝杓及玻璃球內之白色晶體，經憲
    兵司令部刑事鑑識中心鑑定，確認有甲基安非他命成分，亦
    有該中心95年12月14日（95）安鑑字第02117 號鑑定通知書
    1 紙在卷為憑，此外，復有被告所有供施用毒品所用之注射
    針筒1 支、分裝杓1 支、塑膠袋1 枚、玻璃球1 個等物扣案
    佐證，足認被告自白與事實相符。雖被告為警查獲時所採尿
    液，經以氣象層析質譜儀法確認，呈嗎啡、可待因、安非他
    命、甲基安非他命陰性反應，然其閾值除可待因為0 外，嗎
    啡為261ng/ml、安非他命為147.836ng/ml、甲基安非他命為
    691.42ng/ml ，有上開台灣尖端先進生技醫藥股份有限公司
    檢驗報告及所附閾值數據報告4 紙在卷為憑，上開藥物閾值
    雖低於行政院衛生署管制藥品管理局之「陽性」認定標準，
    但此應係所施用之毒品量較少或已有部分代謝出人體所致，
    併此指明。又被告前因施用第二級毒品安非他命案件，經送
    觀察、勒戒後，認無繼續施用毒品傾向，由台灣士林地方法
    院檢察署檢察官於91年5 月20日以91年度毒偵字第235 號為
    不起訴處分確定，而於同月22日釋放出所。又因施用第一級
    毒品海洛因及第二級毒品安非他命案件，經送觀察、勒戒後
    ，認有繼續施用毒品之傾向，經台灣士林地方法院檢察署檢
    察官聲請強制戒治，並以91年度毒偵字第1150號提起公訴，
    由本院以92年度訴字第148 號判決分別判處有期徒刑7 月及
    6 月，定應執行刑1 年確定，強制戒治部分，於93年1 月9
    日因毒品危害防制條例修正而釋放出所等節，有前開不起訴
    處分書、刑事判決及台灣高等法院被告前案紀錄表等件在卷
    為憑，被告於前案強制戒治執行完畢後5 年內再度犯施用第
    一級毒品海洛因、第二級毒品甲基安非他命，犯行明確，堪
    以認定。
二、海洛因、甲基安非他命為毒品危害防制條例第2 條第2 項第
    1 款、第2 款所稱之第一級毒品、第二級毒品，不得施用、
    持有。核被告施用海洛因、甲基安非他命之行為，係犯毒品
    危害防制條例第10條第1 項之施用第一級毒品罪、同條第2
    項之施用第二級毒品罪，其施用前持有第一級毒品海洛因、
    施用前後持有第二級毒品甲基安非他命之低度行為均為施用
    之高度行為吸收，不另論罪。所犯上開2 罪，犯意個別，應
    分論併罰。而被告有事實欄所載之犯罪科刑執行紀錄，有臺
    灣高等法院被告前案紀錄表在卷可稽，其於有期徒刑執行完
    畢後5 年內，故意再犯本案有期徒刑之罪，係屬累犯，應依
    刑法第47條第1 項之規定論以累犯，並加重其刑。爰審酌被
    告前因多次施用毒品案件經刑事訴追，有上開紀錄表為憑，
    仍無法戒除毒癮，又再犯本案施用毒品，惟念其施用毒品乃
    戕害個人身心健康，尚未流毒他人等一切情狀，分就所犯2
    罪各量處如主文所示之刑，並定其應執行刑，以示懲儆。又
    ，被告雖犯罪於96年4 月24日前，但於中華民國96年罪犯減
    刑條例施行前，即因逃匿為本院於96年4 月26日通緝，並未
    自動歸案接受審判，於同年9 月5 日始為警緝捕歸案，有本
    院96年4 月26日96年士院刑大緝字第179 號通緝書、台北縣
    政府警察局中和分局96年9 月5 日北縣警中刑字第09600444
    08號通緝案件移送書等件在卷為憑，依上開條例第5 條規定
    ，非得依該條例減刑，附此敘明。
三、扣案查獲甲基安非他命微量（殘留於扣案塑膠袋、玻璃球及
    分裝杓內，量少不足秤重）為違禁物，應依毒品危害防制條
    例第18條第1 項前段規定，不問屬於犯人與否，均沒收銷燬
    之。扣案注射針筒1 支、分裝杓1 支為被告所有供施用第一
    級毒品海洛因之物，扣案塑膠袋1 枚、玻璃球1 個及分裝杓
    1 支係被告所有供施用第二級毒品甲基安非他命之用等情，
    業據被告供明在卷，爰依刑法第38條第1 項第2 款規定宣告
    沒收之。
據上論斷，應依刑事訴訟法第273 條之1 第1 項、第299 條第1
項前段，毒品危害防制條例第10條第1 項、第2 項、第18條第1
項前段，刑法第11條前段、第47條第1 項、第51條第5 款、第38
條第1項第2款，判決如主文。
本案經檢察官高俊申到庭執行職務。
中　　華　　民　　國　　96　　年　　11　　月　　9　　日
                  刑事第六庭法  官  楊得君
以上正本證明與原本無異。
如不服本判決，應於判決送達後10日內，向本院提起上訴狀，上
訴並應敘明上訴理由。
                            書記官  陳佳伶
中　　華　　民　　國　　96　　年　　11　　月　　9 　　日
附錄法條：
毒品危害防制條例第10條第1項、第2項
施用第一級毒品者，處 6 月以上 5 年以下有期徒刑。
施用第二級毒品者，處3年以下有期徒刑。
